【裁判字號】    92,交訴,125
【裁判日期】    920910
【裁判案由】    公共危險等
【裁判全文】
臺灣臺中地方法院刑事判決                        九十二年度交訴字第一二五號
    公  訴  人  臺灣臺中地方法院檢察署檢察官
    被      告  甲○○
右列被告因公共危險等案件，經檢察官提起公訴，（九十二年度偵字第一一二七三號
），本院判決如左：
    主  文
甲○○駕駛動力交通工具肇事，致人傷而逃逸，處有期徒刑陸月，如易科罰金，以
佰元折算壹日。
被訴過失傷害部分公訴不受理。
    事  實
一、甲○○於民國九十二年四月四日七時四十分許，駕駛車牌號碼五Ｂ－三一二九號
    自小客車，沿台中縣潭子鄉○○路由東往西方向行駛，欲至台中縣大雅鄉○村路
    一○八號之公司上班。行經台中縣潭子鄉○○路與大富路口，欲右轉大富路時，
    應注意於距離交岔路口三十公尺前顯示方向燈或手勢，駛至路口再行右轉，而依
    當時情形，又無不能注意之情事，竟疏於注意，於欲右轉大豐路時，未依規定顯
    示右轉方向燈而欲遽然右轉，致與甲○○同向在後直行之乙○○騎乘車牌號碼Ｆ
    Ａ八－二六五號機車反應不及，而與甲○○自小客車之右後車門部位發生擦撞，
    致乙○○之機車往右前方向滑行，再撞擊路邊之鐵絲網停住，乙○○因而受有胸
    部挫傷、右手肘撕裂傷等傷害（傷害部分業經告訴人乙○○撤回告訴）。甲○○
    明知已肇事，於現場停留一下後，竟未下車查看傷者以為必要之救護措施，反自
    行離開現場而肇事逃逸。嗣經目擊證人詹志偉記下肇事車輛之車牌號碼後提供予
    乙○○，經乙○○報警處理，因而查獲上情。
二、案經台中縣政府警察局豐原分局報請臺灣臺中地方法院檢察署檢察官偵查起訴。
    理  由
甲、有罪部分：
一、訊據被告甲○○矢口否認右揭犯行，辯稱：當時伊要右轉，有打右轉方向燈，在
    進入大富路口時，因為當時下大雨，伊又開音響，只感覺車子有些搖動，伊把車
    速減緩，看後照鏡是否有發生什麼事情，因為沒發現什麼，所以就把車開走，直
    到到達公司時始發現右後車門有撞痕云云。惟查，右揭犯罪事實，業據告訴人乙
    ○○指訴綦詳，核與目擊證人詹志偉證述情節相符，復有道路交通事故現場圖、
    道路交通事故調查報告表（一）、（二），清泉綜合醫院診斷證明書、車籍作業
    系統查詢認可資料各乙紙，及現場照片八幀在卷可稽；又詳觀卷附照片所示，被
    告自小客車之右後車門有明顯之凹痕，且凹陷程度嚴重，顯見告訴人機車與被告
    自小客車發生擦撞時，力道非小，且依被告自承當時確實感覺車子有些搖晃等情
    ，擦撞當時之聲音應不小，被告雖稱因開音響致未發現車禍云云，惟車子擦撞的
    聲音與音樂之聲音迥然不同，並無誤認之可能，且依當時為白天，有日光，當地
    之道路寬敞平直，被告若真有心查看，豈可能看不見，其竟稍作停留後即改變原
    來之行向，迅速離去，其有肇事逃逸之犯意甚明；另證人即當場目擊之詹志偉於
    偵查中亦證稱：「（問：當時天氣？）剛下完雨，雨已經停了，他們擦撞的時候
    已經沒下雨」、「（問：該自小客車行駛方向？）有右轉的傾向，是擦撞到機車
    後，才又把車回正往前開，當時該部自小客車並沒有打右轉方向燈」等語明確，
    足見被告上開所辯顯係圖卸罪責之詞，不足採信。本件事證明確，被告犯行堪予
    認定。
二、核被告甲○○所為，係犯刑法第一百八十五條之四之公共危險罪。爰審酌被告因
    自己之過失肇致車禍導致告訴人受傷，竟未報警處理、救護傷者，反棄之不顧，
    復離去現場，應予非難，惟念被告並無不良素行及被告已與被害人達成民事和解
    賠償等一切情狀，從輕量處如主文第一項所示之刑，並諭知易科罰金之折算標準
    ，以資懲儆，並啟自新。
乙、公訴不受理部分：
一、公訴意旨略以：被告甲○○於九十二年四月四日七時四十分許，駕駛車牌號碼五
    Ｂ－三一二九號自小客車，沿台中縣潭子鄉○○路由東往西方向行駛，欲至台中
    縣大雅鄉○村路一０八號之公司上班，行經台中縣潭子鄉○○路與大富路口，欲
    右轉大富路時，應注意於距離交岔路口三十公尺前顯示方向燈或手勢，駛至路口
    再行右轉，而依當時情形，又無不能注意之情事，竟疏於注意，於欲右轉大豐路
    時，未依規定顯示右轉方向燈而欲遽然右轉，致與甲○○同向直行之由告訴人乙
    ○○騎乘車牌號碼ＦＡ八ˍ二六五號機車反應不及，而與甲○○自小客車之右後
    車門部位發生擦撞，致告訴人之機車往右前方向滑行，再撞擊路邊之鐵絲網停住
    ，告訴人因而受有胸部挫傷、右手肘撕裂傷等傷害，因認被告涉犯刑法第二百八
    十四條第一項前段過失傷害罪嫌。
二、按告訴乃論之罪，告訴人於第一審辯論終結前得撤回其告訴，又告訴經撤回者，
    應諭知不受理之判決，刑事訴訟法第二百三十八條第一項、第三百零三條第三款
    定有明文。
三、查本件告訴人告訴被告過失傷害案件，起訴書認係犯刑法第二百八十四條第一項
    前段之罪，依同法第二百八十七條之規定，須告訴乃論。茲據告訴人於本院審理
    中撤回其告訴，依照上開說明，本件自應為諭知不受理之判決。
據上論斷，應依刑事訴訟法第二百九十九條第一項前段、第三百零三條第三款，刑法
第一百八十五條之四、第四十一條第一項前段，罰金罰鍰提高標準條例第二條，判決
如主文。
中      華      民      國      九十二      年      九      月    十    日
                                  臺灣臺中地方法院交通法庭
                                      法  官  王  靜  秋
右正本證明與原本無異。
如不服本判決，應於送達後十日內向本院提出上訴狀（須附繕本），上訴於台灣高等
法院台中分院。
                                      書記官
中      華      民      國      九十二      年      九      月    十    日
附錄論罪科刑法條
刑法第一百八十五條之四
駕駛動力交通工具肇事，致人死傷而逃逸者，處六月以上五年以下有期徒刑。


司法院資訊處製作；財團法人民間司法改革基金會備份。
